【裁判字號】    98,聲簡再,7
【裁判日期】    980727
【裁判案由】    聲請再審
【裁判全文】
臺灣板橋地方法院刑事裁定             98年度聲簡再字第7號
聲  請  人  甲○○
即受判決人
上列聲請人即受判決人因妨害自由案件，對於本院97年度簡字第
10076號刑事簡易確定判決，聲請再審，本院裁定如下：
    主  文
再審之聲請駁回。
    理  由
一、聲請再審意旨詳如刑事聲請再審狀所載（如附件）。
二、按聲請再審應以再審書狀，敘述理由，附具原判決之繕本及
    證據，提出於管轄法院為之；法院認為聲請再審之程序違背
    規定者，應以裁定駁回之，刑事訴訟法第433 條、第429 條
    分別定有明文。而所謂原判決之繕本，乃指原「確定判決」
    之繕本（最高法院82年度台抗字第532 號裁定意旨參照）。
    且刑事訴訟法再審編並無準用同法第3 編有關上訴之規定，
    自難謂此種訴訟程式之欠缺，法院應先命為補正（最高法院
    88 年 度台抗字第416 號裁定意旨參照），即縱然漏未提出
    原確定判決之繕本或證據，法院亦毋庸命為補正。次按受理
    再審聲請之法院，應先審查再審之聲請是否具備合法條件，
    若其聲請再審之程序違背規定時，即應以其聲請不合法，依
    刑事訴訟法第433 條規定裁定駁回之；必再審之聲請合法，
    始能進而審究其再審有無理由，亦有最高法院90年度臺抗字
    第38 5號判決意旨可資參照。末按被告之住、居所、事務所
    及所在地不明者，得為公示送達；公示送達應由書記官經法
    院許可，除將應送達之文書或其節本張貼於法院牌示處外，
    並應以其繕本登載報紙，或以其他適當方法通知或公告之。
    前項送達，自最後登載報紙或通知公告之日起，經三十日發
    生效力；送達文書，除刑事訴訟法有特別規定外，準用民事
    訴訟法之規定，刑事訴訟法第59、60、62條亦定有明文。
三、經查，本件聲請人即受判決人甲○○因妨害自由案件，經臺
    灣板橋地方法院檢察署檢察官以97年度偵續字第409 號聲請
    簡易判決處刑，經本院於97年12月15日以97年度簡字第1007
    6 號判處拘役20日，如易科罰金，以新臺幣1000元折算壹日
    ，因聲請人斯時之住、居所不明，並由本院囑託臺北縣三重
    市公所於98年4 月27日張貼公示送達公告於該所公告欄為送
    達，嗣於98年5 月26日公告期滿等情，業據本院調閱該案卷
    宗全卷核閱無誤，並有臺灣高等法院被告前案紀錄表1 份在
    卷可參。聲請人雖主張其於該案件偵查中曾告知檢察官其居
    所為臺北縣板橋市○○○路○ 段193 號1 樓，惟法院作成判
    決後卻未對上址送達，致其迄今均未收到該案判決書云云，
    然經本院遍查該案偵查卷宗，聲請人僅曾於97年4 月29日到
    庭，且於該次庭期時亦僅留下其戶籍地即臺北縣三重市○○
    街70號為聯絡住址；嗣本院97年度簡字第10076 號案件終結
    後，經兩次對上址投遞判決書均遭郵務員以招領逾期退回，
    本院既無從知悉聲請人斯時真實之住、居所，乃依刑事訴訟
    法第59、60、62條之規定為公示送達，該送達程序自屬合法
    ，是以上開判決應於98年6 月6 日確定，應堪認定。聲請人
    既不服該案之確定判決，惟未提出第一審之確定判決繕本，
    揆諸前開說明，其聲請再審之程序違背規定，應予駁回。
據上論斷，應依刑事訴訟法第第433 條，裁定如主文。
中    華    民    國    98    年    7     月    27     日
                  刑事第二十二庭  審判長 法官 古 秋 菊
                                         法官 徐 蘭 萍
                                         法 官 陳 昭 筠
上列正本證明與原本無異。
如不服本裁定，應於裁定送達後五日內敘明抗告理由，向本院提
出抗告狀。
                                         書記官  鍾惠萍
中    華    民    國    98    年    7     月    27    日


司法院資訊處製作；財團法人民間司法改革基金會備份。
